

# Fernando Peres Valverde

Analista de negocios, Analista de datos, Programador Python

Tel. 665 52 77 00

nandovalverde@gmail.com

Carnet de conducir B - Vehículo propio

Mira mi Portafolio

#### Resumen

Tengo 20 años de experiencia en tecnología y servicios, desarrollando soluciones para diversos clientes de diversos seguimientos económicos, junto con mi entrenamiento que me proporcionan conocimientos de negocios como Marketing, Administración, Gestión de equipos, Gestión de proyectos, Derecho empresarial, Economía, Contabilidad y Logística, así como conocimientos técnicos en Electrónica, Telecomunicaciones, Informática, Python, Pandas, Django, Numpy, Flask, Selenium, Scrapy y PL/SQL.

## **EDUCACIÓN**

#### **UNIVERSIDAD**

Facultad de Tecnología de São Bernardo do Campo FATEC Informática para Negocios (2012 – 2015)

### **UNIVERSIDAD**

Centro Universitário Fundação Santo André – São Paulo Brasil Licenciatura en História (2005 – 2009)

### **NIVEL TÉCNICO**

Curso técnico en Telecomunicaciones – Escola Técnica Estadual de São Paulo (2002 – 2003)

### **NIVEL TÉCNICO**

Curso técnico en Electrónica – Escola Técnica Estadual de São Paulo (2000 – 2001)

## **EXPERIENCIA**

### Autónomo

Consultoría en TIC e Infraestructura (2019 – actual)

Analista de negocios

Desarrollador Python, Selenium, Scrapy, Django, Flask, Pandas, Numpy y otras.

Robotic Process Automation - RPA

Web Scraping, soluciones web

#### Socio fundador

Sustine Technologies (2014 – 2019) Santo André – SP Brasil

- Consultoría en TIC e infraestructura
- Gestión de proyectos de desarrollo de software
- Gestión de produción
- Soluciones en hardware
- Gestión de resíduos (TIC Verde)
- Venta de productos y sistemas informáticos
- Venta por E-Commerce

## Técnico Informático y Electrónico

Electrónica Jomaris – Representante oficial Semp Toshiba (2002 – 2014)

São Bernardo do Campo - SP Brasil

- Reparación de equipos electrónicos hospitalarios, domésticos, industriales y comerciales
- Reparación de ordenadores y equipos informáticos
- MicroSoldadura SMD

## **CONOCIMIENTOS**

- Ingeniería de software
- Programación Python, HTML5, CSS, SQL, PL-SQL Oracle
- Django, Numpy, Pandas, Seaborn, Matplotlib, y otras.
- Microsoft Power BI
- Lógica de programación
- Gestión de equipo
- PMBOK, PMI, UML
- Metodologías Ágiles, Scrum
- Programas 5S, Kanban, LEAN, Kaizen
- Logística
- Administración
- Derecho Empresarial
- Economía
- Contabilidad
   Marketing, Marketing Digital y de redes sociales

# **CURSOS**

- IBM Data Science Professional Certificate
- Sistemas de seguridad
- Gestión de resíduos
- Certificado Digital
- Metodologías Ágiles, SCRUM
- Oracle PL-SQL
- Python
- Django

## **IDIOMAS**

- Español avanzado
- Inglés intermédio
- Portugués nativo

## **EXPERIENCIA**

### Técnico en electrónica

ACM Alarmas y Circuitos (2001 – 2002) São Bernardo do Campo SP Brasil

## Mecánico de camiones

Avel Apolinário Veículos SA (1997 – 2000) Representante oficial Volkswagen

## **VOLUNTÁRIO**

Asociación La Zubia Voluntaria

- reparo de equipos electrónicos de la Tienda Solidária
- -Aprendizaje digital para mayores: ensino de tecnologías portátiles y redes sociales.

# **Competencias**

- Empatía
- Disciplinado
- Metódico
- Responsabilidad emocional
- Capacidad para tomar decisiones y resolver problemas
- Habilidad para trabajar en equipo
- Seriedad
- Flexibilidad
- Creatividad
- Auto aprendizaje